【裁判字號】    90,交易,140
【裁判日期】    900521
【裁判案由】    公共危險等
【裁判全文】
臺灣嘉義地方法院刑事判決                          九十年度交易字第一四號
    聲  請  人  臺灣嘉義地方法院檢察署檢察官
    被      告  乙○○
右列被告因公共危險等案件，經檢察官聲請簡易判決處刑（九十年度偵字第一七七三
號），本院認有不宜，改適用通常程序判決如左：
    主  文
乙○○服用酒類，不能安全駕駛動力交通工具而駕駛，處拘役伍拾玖日，如易科罰金
，以參佰元折算壹日。
被訴過失傷害部分公訴不受理。
    事  實
一、乙○○於民國九十年三月四日十六時許，在嘉義市仁義潭水庫旁飲酒後，已不能
    安全駕駛動力交通工具，竟仍於同日十七時許，駕駛車牌號碼ＩＧ─六二０一號
    自小客車，自該處欲回嘉義市○區○○里○鄰○○路三三三號住處。同日十八時
    十五分許，途經嘉義市○○○○道路即嘉義大學側門旁道路，原應注意汽車行駛
    時，駕駛人應注意車前狀況，隨時採取必要之安全措施，而依當時情形，又無不
    能注意情事，竟未注意車前狀況，自後撞及正沿路邊行走之甲○○，致甲○○受
    有左側頭皮挫傷之傷害（傷害部分業經甲○○撤回告訴，詳後述）。同日二十二
    時六分，在嘉義市警察局第二分局南門派出所，經警測量其呼氣中所含酒精濃度
    為每公升○．三八毫克。
二、案經嘉義市警察局第二分局報由臺灣嘉義地方法院檢察署檢察官偵查起訴。
    理  由
甲、有罪部分：
  一、訊據被告乙○○固坦承於九十年三月四日十七時許，在嘉義市仁義潭水庫旁飲
      酒後，駕駛上開自小客車，而因車禍為警於同日二十二時六分許做酒精測試之
      事實，惟矢口否認公共危犯行，辯稱：當時沒有喝醉，且車禍後尚有喝酒，測
      試值才較高云云。惟查被告於飲酒後當日二十二時六分許（即飲酒後經五小時
      又六分鐘），經警測量其呼氣中所含酒精濃度為每公升○．三八毫克此有酒精
      濃度測試單一紙在卷足稽。按血液酒精濃度為呼氣酒精濃度之二千一百倍至二
      千三百倍，而殘留人體內血液酒精濃度之消減速率，係每小時減少每百毫升一
      五至二○毫克，此有國立臺灣大學醫學院八十五年九月二十五日（八五）醫秘
      字第二○八二號函影本一份附卷可稽。被告於飲酒後經五小時又六分鐘期間，
      經檢測所得之吐氣中所含酒精濃度為每公升○．三八毫克，依較有利於要被告
      之二千一百倍計算，換算為血液中所含酒精濃度約為每百毫升七九．八毫克，
      再依上開血液酒精濃度消減率較緩和之每小時減少每百毫升一五毫克之比率回
      溯推算至被告飲酒後駕駛時之血液酒精濃度，約為每百毫升一五四．八毫克（
      五小時又六分鐘，為求整數，將尾數六分鐘去掉，15×5＋79. 8 =154.8，依
      前開二千一百倍至二千三百倍之比例換算，被告於離開仁義潭水庫駕駛自小客
      車時，呼氣中所含酒精濃度數值為每公升○．六七至○．七三毫克），又依前
      開國立臺灣大學醫學院函附「血液中酒精濃度與認知行為功能的關係」表所示
      ，血液中酒精濃度在每百毫升八○至二○○毫克間，會情緒起伏大；步態不穩
      ；肢體協調、平衡感與判斷力障礙度升高等等，而被告於飲酒後，駕駛上開自
      小客車時，其血液中酒精濃度經換算為每百毫升一五四．八毫克，其足以達到
      情緒起伏大；步態不穩；肢體協調、平衡感與判斷力障礙度升高之狀態，更遑
      論如按照較嚴格之每小時減少每百毫升二十毫克之較高比率計算，被告之血液
      酒精濃度含量顯將更高，足認其於肇事時顯已達不能安全駕駛動力交通工具之
      程度。至被告於本院審理時辯稱車禍後尚有喝酒云云，惟被告於警訊及偵查中
      均未論及，足證此係事後卸責之詞，不足採信。從而，事證已臻明確，被告犯
      行洵堪認定。
  二、核被告所為，係犯刑法第一百八十五條之三之公共危險罪。爰審酌被告於酒精
      濃度呼氣已達每公升一．○二毫克，仍執意駕駛動力交通工具，造成甲○○受
      傷，惟事後坦承犯行，並與甲○○達成和解等一切情狀，量處如主文所示之刑
      ，併諭知易科罰金之折算標準，以資懲儆。
乙、公訴不受理部分：
  一、公訴意旨另以：被告乙○○於九十年三月四日十八時十五分許，駕駛車牌號碼
      ＩＧ─六二０一號自小客車，自嘉義市仁義潭水庫旁欲回嘉義市○區○○里○
      鄰○○路三三三號住處，途經嘉義市○○○○道路即嘉義大學側門旁道路處，
      原應注意汽車行駛時，駕駛人應注意車前狀況，隨時採取必要之安全措施，而
      依當時情形，又無不能注意情事，竟未注意車前狀況，自後撞及正沿路邊行走
      之甲○○，致甲○○受有左側頭皮挫傷之傷害。經被害人甲○○告訴，因認被
      告涉犯刑法第二百八十四條第一項前段之過失傷害罪嫌。
  二、按告訴乃論之罪，告訴人於第一審辯論終結前得撤回其告訴，又告訴經撤回者
      ，應諭知不受理之判決，刑事訴訟法第二百三十八條第一項、第三百零三條第
      三款分別定有明文。
  三、查被告因過失傷害案件，經檢察官提起公訴認被告犯刑法第二百八十四條第一
      項前段之過失傷害罪，依同法第二百八十七條前段之規定，須告訴乃論。茲據
      告訴人甲○○當庭撤回告訴，有本院九十年四月二十三日訊問筆錄可稽，依前
      揭規定，爰就被告被訴過失傷害罪部分，諭知不受理之判決。
據上論斷，應依刑事訴訟法第二百九十九條第一項前段、第三百零三條第三款，刑法
第一百八十五條之三、第四十一條第一項、罰金罰鍰提高標準條例第二條，判決如主
文。
本案經檢察官陳美君到庭執行職務
中    華    民    國      九十      年      五      月      二十一      日
                                      臺灣嘉義地方法院刑事第三庭
                                          法  官  張  育  彰
右正本證明與原本無異。
如不服本判決，應於判決送達後十日內向本院提出上訴狀( 應附繕本 )。
中    華    民    國      九十      年      五      月      二十三      日
                                          書記官  馮  澤  文
附錄法條：刑法第一百八十五條之三
服用毒品、麻醉藥品、酒類或其他相類之物，不能安全駕駛動力交通工具而駕駛者，
處一年以下有期徒刑、拘役或三萬元以下罰金。


司法院資訊處製作；財團法人民間司法改革基金會備份。
